【裁判字號】    98,交聲,3003
【裁判日期】    980903
【裁判案由】    違反道路交通管理處罰條例聲明異議
【裁判全文】
臺灣臺北地方法院交通事件裁定        98年度交聲字第3003號
原處分機關  臺北市交通事件裁決所
受處分人    甲○○
上列異議人即受處分人因違反道路交通管理處罰條例案件，對於
臺北市交通事件裁決所中華民國98年7月17日所為之處分（原處
分案號：北市裁罰字第裁22-AB0000000號），聲明異議，本院裁
定如下：
    主  文
異議駁回。
    理  由
一、按汽車駕駛人在禁止臨時停車處所停車者，處新臺幣（下同
    ）600元以上1200元以下罰鍰，道路交通管理處罰條例第56
    條第1項第1款定有明文；又橋樑、隧道、圓環、障礙物對面
    、人行道、行人穿越道、快車道、交岔路口或公共汽車招呼
    站10公尺內、消防車出入口5公尺內、設有禁止臨時停車標
    誌標線處所，均為禁止臨時停車處所，同條例第55條亦有明
    文；再按禁止臨時停車線為紅色實線，用以指示禁止臨時停
    車路段，以劃設於道路緣石正面或頂面為原則，無緣石道路
    得標繪於路面上，距路面邊緣以30公分為度，該標線禁止時
    間為全日24小時，如有縮短之必要時，應以標誌或附牌標示
    之，道路交通標誌標線號誌設置規則第169條亦有明文。
二、原處分意旨略以：異議人即受處分人甲○○（下稱異議人）
    所有車牌號碼2A-0371號自小客車，於民國98年5月4日下午2
    時32分許，停放於臺北市○○區○○街356巷4弄，該處繪製
    有禁止臨時停車之紅色實線，經臺北市交通警察大隊松山分
    隊員警楊勝智以該車駕駛人有違反道路交通管理處罰條例第
    56條第1項第1款規定為由，依同條例第7條之2規定，於98年
    5月14日對汽車所有人即異議人逕行製單舉發，異議人於應
    到案日期（98年6月17日）前之98年6月7日到案陳述意見，
    經原處分機關函請舉發單位調查結果，認異議人違規事實明
    確，於98年7月17日以異議人有違反道路交通管理處罰條例
    第56條第1項第1款規定為由，裁處異議人罰鍰900元（依違
    反道路交通管理事件統一裁罰基準表規定為小型車之最低裁
    罰基準），異議人於98年7月30日具狀聲明異議。
三、依聲明異議狀及交通違規案件陳述書之意旨，異議人固不諱
    言有將其所有上開汽車停放於臺北市○○區○○街356巷4弄
    之情，惟辯稱：伊車停放地點並未設有任何標誌，且路旁雜
    草叢生、標線模糊不清、似有若無，未曾聽聞街坊鄰居停車
    於該處而遭舉發，況伊車停放位置為臺北市○○區○○街35
    6巷4弄4號前，而非臺北市交通管制工程處98年7月8日北市
    交工規字第09835962500號函所指臺北市○○區○○街356巷
    4弄2號前，且同一巷弄之西側銜接光復北路之轉彎處第一個
    位置繪設有停車格，為何伊停放於東側、且為轉角處數來第
    2台車卻遭舉發處罰云云。經查，異議人固主張其所有車牌
    號碼2A-0371號自小客車係停放於臺北市○○區○○街356巷
    4弄4號對面處所，此有異議人於交通違規案件陳述書陳述明
    確，並有異議人所附現場示意圖可稽，然經本院依職權函詢
    臺北市交通管制工程處，臺北市○○區○○街356巷4弄4號
    對面繪有停車格，另臺北市○○區○○街356巷4弄2號對面
    轉角處則於98年2月2日補繪禁停紅線，有該處98年8月31日
    北市交工程字第09833115500號函可稽，核與臺北市政府警
    察局松山分局98年8月31日北市警松分交字第09831997800
    號函附現場示意圖相符，又觀諸臺北市政府警察局松山分局
    前函檢附之違規採證照片2幀所示，異議人所有車牌號碼2A-
    0371號自小客車右側前半車身之道路緣石上繪有可辨識之紅
    色實線，是異議人所有車牌號碼2A-0371號自小客車於98年5
    月4日下午2時32分許為警製單舉發時，顯非停放於異議人所
    指之臺北市○○區○○街356巷4弄4號對面處所，而係有一
    半車身停放於同弄4號2樓對面處所，該處復為設有禁止臨時
    停車紅色標線之處所，依上開說明，自不得停車，且設有禁
    止臨時停車標線之處所，本即禁止停車或臨時停車，不以另
    設禁止臨時停車標誌為必要；又觀諸現場採證照片，雖該處
    繪設之紅色實線上有雜草蔓生，但尚未達於無法辨識此為禁
    止臨時停車標線之程度，且異議人所有車輛停放處所亦在交
    岔路口10公尺內，有臺北市政府警察局松山分局98年8月31
    日北市警松分交字第09831997800號函附現場示意圖可考，
    同為道路交通管理處罰條例第55條所列禁止臨時停車之處所
    ，是異議人以路旁雜草叢生、標線模糊不清、似有若無為由
    請求撤銷免罰，亦非有據，且以此亦可認臺北市交通管制工
    程處於臺北市○○區○○街356巷4弄2號對面處所繪設禁止
    臨時停車之紅色實線，自屬合法允當；異議人又以其他車輛
    停放同一路段未遭舉發處罰為由，辯稱伊之違規行為亦不應
    處罰云云，然其他車輛之違規是否舉發，尚繫於舉發單位是
    否查知，亦涉及舉發單位之裁量權，不能以此為異議人免罰
    之理由，至多僅能作為其他違規行為人亦應處罰之論據；異
    議人另主張：同一巷弄之西側銜接光復北路之轉彎處第一個
    位置繪設有停車格，為何伊停放於東側、且為轉角處數來第
    2台車卻遭舉發處罰云云，然異議人對此並未舉證以實其說
    ，且縱認屬實，亦係臺北市交通管制工程處就臺北市○○區
    ○○街356巷4弄西側之道路標線繪設是否適當之問題，尚非
    得執為異議人停放於臺北市○○區○○街356巷4弄4號對面
    處所不應舉發處罰之論據，從而本件裁決以異議人有在禁止
    臨時停車處所停車之違規行為予以裁罰，即無違誤可言，異
    議人上開辯解，均無從為異議人有利認定之依據。
四、綜上所述，異議人確有在前揭時地停車於禁止臨時停車處所
    之違規行為，從而原處分機關依前揭道路交通管理處罰條例
    第56條第1項第1款、違反道路交通管理事件統一裁罰基準及
    處理細則規定，裁處異議人罰鍰900元，核無不當，異議人
    以上開理由爭執原處分不當，求予撤銷免罰，顯無理由，應
    予駁回。
五、據上論斷，應依道路交通案件處理辦法第19條，裁定如主文
    。
中    華    民    國    98    年    9     月     3    日
                  交通法庭    法  官  張永宏
以上正本證明與原本無異。
如不服本裁定應於送達後5日內向本院提出抗告狀。
                              書記官  江虹儀
中    華    民    國    98    年    9     月    3     日


司法院資訊處製作；財團法人民間司法改革基金會備份。
